Inventaris van het archief van de Vereniging Gamma: Interne Organisatie (Serie Blauw), (1967) 1979-1989
Nationaal Archief, Den Haag
- Leden van Gamma distrikten.
  - Stichting Suk, Utrecht / Stichting Stouw Utrecht.
    - Organisatie 1974/1983., 196
      zie voor reorganisatie van het Utrechts Welzijnswerk 094.221 Utrecht, herstrukturering SUK, SSWU, SBU, RJJU en FKU tot één stedelijke organisatie (juni 1983/1984)
      lidmaatschap overgenomen door STOUW
    - Begeleidingsbeleid 1976/1979., 196
    - Beleids- en Werkplannen en Werkverslagen 1976/1983 (niet compleet)., 196
    - Correspondentie met en betreffende de aangesloten instellingen 1970/1978., 197
    - Netwerk (distriktsinfo-bulletin) 1e t/m 3 jgr (1979/80 t/m 1981/82)., 197
    - Stichting Stouw te Utrecht, algemeen v.a. 1985., 371
  - Groot-stedelijke centrale organen overige leden.
    - 4-Grote-Steden-Overleg over Gemeenschappelijke Problemen 1974/1975 algemeen + bijeenkomsten 1974/1975., 26
    - 4-Grote-Steden-Overleg over Gemeenschappelijke Problemen 1974/1975 bijeenkomsten 1976., 26
    - 4-Grote-Steden-Overleg over Gemeenschappelijke Problemen en hun bijzondere positie binnen Gamma, 1980 (t/m voorjaar 1982)., 26
      zie ook BELEIDSOVERLEGSTRUKTUUR - Positie van de Centrale Organen binnen Gamma
    - Stg. Samenwerkende Klub- en Buurthuizen en Sociaal-Kulturele Centra Den Haag SSK, organisatie., 371
      voor vervolg zie SHS, zie ook rubriek WERKONTWIKKELING/ORGANISATIEONTWIKKELING - Fusie SCW, SSK en Haja Den Haag
    - Stg. Samenwerkende Klub- en Buurthuizen en Sociaal-Kulturele Centra Den Haag SSK, bundel werkplannen en jaarverslagen., 371
    - Stg. Sociaal-Cultureel Werk Den Haag e.o., organisatie., 371
    - Stg. Sociaal-Cultureel Werk Den Haag e.o., bundel werkplannen en jaarverslagen., 371
    - Stg. Haags Sociaal Cultureel werk SHS, algemeen v.a. 1.8.86., 371
    - Stichting Stad en Welzijn Zwolle, algemeen v.a. dec. 1987., 372
      v/h SSKWZ Zwolle
    - Stichting De Twern, Tilburg, algemeen v.a. 1986., 372
      voor voorgaande stukken betr. lid Tilburg zie SSK Tilburg
    - Zgn. Administratieve leden van Gamma (indirekt lid)., 372
      Divers te Den Bosch
      SSKWIZ resp. BOSZ te Zaandam
    - Stichting Jeugdwerk West-Duitsland, relatie met Salco resp. Gamma v.a. 1975., 372
    - bundels jaarverslagen van SDW en SWH Haarlem en van SSKWZ Zwolle., 372
  - Plaatselijke centrale organen.
    - Nijmeegse Stichting voor Buurt- en Klubhuiswerk Reorganisatie (1979 t/m juni 1983) (2 dossiers)., 100
      Zie ook Gemeentelijke Overheid/Gemeentelijke Welzijnsplanning Nijmegen v.a.1978
      voor vervolg zie: 094.221 ORG.ONTW. - Nijmegen, Herstrukturering NSKBK, RMO en SBW tot één Stedelijke Organisatie (1983/1984
    - Nijmeegse Stichting voor Buurt- en Klubhuiswerk Organisatie 1970/maart 1986., 198
      opgegaan in Dacapo, Nijmegen
    - Stg. Samenlevingsopbouw en Sociaal Kultureel Werk, Tilburg organisatie 1972/1977., 198
      zie ook 094.221 Tilburg, ontwikkeling van een stedelijke ondersteuningsstruktuur voor sc en opbouwwerk (1982/83) (waaruit De Twern is ontstaan
    - Stg. Samenlevingsopbouw en Sociaal Kultureel Werk, Tilburg buurtonderzoekgegevens 1971/1972., 198
    - Stichting 't Bint, Enschede (voorheen SSEJB)., 199
      organisatie 1979/1982
    - Stichting Fesam, Haarlem., 199
      opgevolgd na reorganisatie door Stg. Dienstverlening Welzijnswerk en door Stichting Welzijn Haarlem
      organisatie 1967/1983
      jaarverslagen 1974/1979 en 1981
      werkplan 1982-1985
    - Stichting De Slinger, Groningen, organisatie v.a. 1975., 369
    - Stichting De Slinger, Groningen, bundel jaarverslagen., 369
    - Stichting Delta, Groningen, algemeen v.a. 1986., 369
    - Hengelose Stichting voor Buurt- en Klubhuiswerk v.a.1978., 368
      v/h lid van de NBV (zie NBV-archief)
    - Stichting voor SO DACAPO, Nijmegen, algemeen v.a. 1986 (v/h NSBK)., 368
    - Stichting Federatie van Schiedamse Instellingen voor Soc. Cult. Werk en Samenlevingsopbouw, Schiedam, organisatie., 368
    - Stg. voor Samenlevingsopbouw op Buurtnivo, SSB Arnhem algemeen, v.a. 1976., 370
      v/h lid van de Salco (zie salco-archief)
    - Stg. voor Samenlevingsopbouw op Buurtnivo, SSB Arnhem struktuur- en essentiediskussies v.a. eind 1985., 370
    - Stg. voor Samenlevingsopbouw op Buurtnivo, SSB Arnhem bundel werkplannen/jaarverslagen., 370
- Financieel beheer.
  - Diverse stukken.
    - Financiele Kommissie van Gamma samenstelling, taak en werkwijze., 301
    - Financiele Kommissie van Gamma vergaderingen 1978., 53
    - Financiele Kommissie van Gamma vergaderingen 1979., 53
    - Financiele Kommissie van Gamma vergaderingen 1980., 53
    - Financiele Kommissie van Gamma vergaderingen 1981., 301
    - Financiele Kommissie van Gamma vergaderingen 1982/., 301
    - Begroting, Subsidieaanvraag en Voorlopige Maximale Vaststelling 1978., Overname subsidietitel van NBV en SALCO, resp. ministeriele erkenning per 1.1.78.; 210
    - Begroting, Subsidieaanvraag en Voorlopige Maximale Vaststelling 1979., 210
    - Begroting, Subsidieaanvraag en Voorlopige Maximale Vaststelling 1980., 210
    - Begroting, Subsidieaanvraag en Voorlopige Maximale Vaststelling 1981., 210
      zie ook Bezuinigingen op de overheidssubsidies v.a. 1981 (054.12)
    - Begroting, Subsidieaanvraag en Voorlopige Maximale Vaststelling 1982., 210
    - Begroting, Subsidieaanvraag en Voorlopige Maximale Vaststelling 1983., 210
      zie ook Bezuinigingen op de overheidssubsidies v.a. 1981 (054.12
    - Begroting, Subsidieaanvraag en Voorlopige Maximale Vaststelling 1984., 315
    - Begroting, Subsidieaanvraag en Voorlopige Maximale Vaststelling 1985., 315
      zie ook bezuinigingsmaatregelen/ombuigingen ingaande 1985
    - Financieel Verslag, Accountantsrapport en Subsidieafrekening 1978., 260
    - Financieel Verslag, Accountantsrapport en Subsidieafrekening 1979., 260
    - Financieel Verslag, Accountantsrapport en Subsidieafrekening 1980., 260
    - Financieel Verslag, Accountantsrapport en Subsidieafrekening 1981., 260
    - Financieel Verslag, Accountantsrapport en Subsidieafrekening 1982., 260
    - Financieel Verslag, Accountantsrapport en Subsidieafrekening 1983., 315
    - Financieel Verslag, Accountantsrapport en Subsidieafrekening 1984., 315
    - Financieel Verslag, Accountantsrapport en Subsidieafrekening 1985., 1984; 315
  - Bezuinigingen op de overheidssubsidies stopzetting overheidssubsidies.
    zie ook dossiers FINANCIEEL BEHEER - begrotingen en financiele verslagen m.n. ab's maximale vaststellingen resp. subsidie-afrekeningen
    zie ook dossiers FINANCIERING WELZIJNSBELEID - Strukturele Bezuinigingen
    zie ook dossiers WVC-begroting
    zie ook dossiers Werkplannen
    zie ook dossiers BELANGENBEHARTIGING - akties tegen de bezuinigingen
    - Bezuinigingen op de overheidssubsidies v.a. 1981 (t/m 1983)., 301
      1981 betr. wijziging subsidie-percentages voor personeels-kosten van landelijke organisaties
      1982 en 1983 betr. strukturele bezuinigingen op de reguliere uitgaven van het landelijk bureau per 1.1.82 ad ƒ 175.000
    - Bezuinigingen op de overheidssubsidies i.h.k. van de herschikkings-operatie landelijke organisaties en -adviesraden, 1985 en 1986., 301
      zie ook PERSONEEL - Commissie Beemster betr. ontwikkeling van een sociaal plan
      zie ook PERSONEEL - voorgenomen besluiten van het bestuur mbt de gevolgen van ontstane vakatures in het licht van de in te leveren bedragen voor de bezuinigingen 1985
      zie ook LANDELIJK BUREAU - Management/Bureauproblematiek 1985
      zie ook BELEIDSVORMING/BESTUUR - samenstelling, taak en werkwijze (aftreden bestuur april 1985)
  - (Overige) Inkomsten van de organisatie.
    - Kontributies 1978/1988, berekeningen, correspondentie met., 304
      zie ook BELEIDSVORMING - Lidmaatschapsovereenkomsten met de DCO's
      Distrikten, Groningen t/m Utrecht
      Distrikten, Noord-Holland t/m Limburg
      Groot-stedelijke Centrale Organen
      Plaatselijke Centrale Organen
      incl. Leger des Heils en Stg. Jeugdwerk West-Duitsland
- Personeel.
  - Personeelsformatie.
    - Personeelsformatie landelijk bureau Gamma per 1.1.78 algemeen., 303
    - Personeelsformatie, werkinformatie voorstellen en besluiten t.b.v. en vanwege het bestuur, v.a. 1978/1988., 347
    - Personeelsformatie landelijk bureau Gamma per 1.1.78 vaststelling van de subsidiabele personeelsformatie., 302
    - Personeelsformatie landelijk bureau Gamma per 1.1.78 S.- W.- en D. funkties, uitbreidingen, mutaties etc., 302
      S = staffunkties W = wetenschappelijke funkties D = direktiefunkties
    - Personeelsformatie landelijk bureau Gamma per 1.1.78 Administratieve funkties, uitbreidingen, mutaties etc., 302
    - Personeelsformatie landelijk bureau Gamma per 1.1.78 overige funkties, uitbreidingen, mutaties etc., 302
      betr. o.m. Buut, Voorlichtingsfunktie, funkties salarisprojekt, projekt bijscholing en de zgn. B.-funkties = Cie. Orienteringsdagen, Stuurgroep Jeugdwerkloosheid en LSR
    - Voorgenomen besluiten van het bestuur m.b.t. de gevolgen van van ontstane vakatures in het licht van de in te leveren bedragen voor de bezuinigingen 1985., 303
      zie ook LANDELIJK BUREAU - Managementproblematiek 1985, FINANCIEEL BEHEER - Bezuinihigingen op de overheidssubsidie ihk van de herschikkingsoperatie landelijke organisaties 1985 en 1986 BESTUUR - samenstelling, taak en werkwijze
    - Aanvraag collectieve ontbinding van individuele arbeidsovereenkomsten van personeel in dienst van Gamma per 1.1.87. (Aanvraag) collectief ontslag per 1.1.89 voor alle 32 medewerkers van het landelijk bureau i.v.m. stopzetting van de overheidssubsidie per die datum., 303
      n.a.v. voorgenomen subsidiestop per 1.1.87 door de Minister in dit dossier de uitspraak van de Kantonrechter Utrecht (juris prudentie)
      n.a.v. (voorgenomen) subsidiestop per 1.1.89 zie ook LANDELIJK BUREAU - beeindiging van de werkzaamheden van het landelijk bureau per 1.1.89 ivm stopzetting overheidssubsidie per die datum + Ontwikkeling bedrijfsplannen
      zie ook PERSONEEL -Ontwikkeling van een Sociaal Plan nav de voorgenomen stopzetting subsidie resp. subsidie-vermindering per 1.1.87 resp. i.h.k. van de HLO-operatie
      - Verweer en tegenverweer tegen aanvraag collectief ontslag per 1.1.89 voor alle 32 medewerkers van het landelijk bureau.
    - Werknemers in buitengewoon dienstverband algemeen., 345
    - Enquetes m.b.t. personeel Gamma vanwege CBS, GAB, SZW etc. v.a. 1978., 346
    - Rechtspositie personeel in dienst van de Vereniging Gamma, Vakantie- en Verlofregelingen incl. ATV en Roostervrije dagen., 346
    - Funktieprofielen, Funktie- en Taakomschrijvingen., 347
      zie voor funktie- en taakomschrijving direkteur dossier BELEIDSVORMING -Direktie voering algemeen, v.a. 1977
    - Aspecten van Sociaal Beleid (v.a. 1977)., 347
    - Ontwikkeling van een Sociaal Plan n.a.v. de bezuinigingen 1984 (zgn. Cie. Beemster) (1983/1984)., 303
    - Benoemingscommissie Direkteur 1977., 195
    - Sollicitatie-procedures v.a. nov. 1977 (overige)., 345
    - Personeeladvertenties v.a. sept. 1977., 345
    - Kontakten met en dokumentatie van personeelsbemiddelingsbureaus., 345
  - Ondernemingsraad resp. personeelsvertegenwoordiging.
    Ondernemingsraad heeft eigen archief, dit betr. o.m. stukken ontvangen door de ondernemer/bestuurder
    - Voorbereiding aan de tot standkoming van de Ondernemingsraad (juni 1978/april 1982)., 195
    - Vergaderingen Ondernemingsraad incl. Achterbanvergaderingen 1982/1984., 1982/984; 195
      dossier niet compleet, afhankelijk van het feit of de stukken al dan niet ter info aan de direktie werd gestuurd
    - Vergaderingen Ondernemingsraad incl. Achterbanvergaderingen 1985/voorjaar 1988., 267
    - Overlegvergaderingen OR- Bestuurder 1982/1984., 267
    - Overlegvergaderingen OR- Bestuurder 1985/1987., 267
    - Ondernemingsraad algemeen, v.a. april 1982/maart 1988., 266
      voor vervolg zie personeelsvertegenwoordiging ( geen or meer als gevolg van pers inkrimpingen, personeelsvertegenwoordiging heeft van bestuur zelfde status gekrijgen als de OR
    - Corresp. met en betr. Ondernemingsraad april 1982/maart 1988 (w.i. opgenomen het inschrijvingsregister voor corresp. or/bestuur(der))., 266
      na okt. 1985 de stukken op onderwerp opgeborgen
    - Personeelsvertegenwoordiging van de Ver. Gamma algemeen, v.a. maart 1988., 346
- Oprichting en instandhouding landelijk buro.
  - koord./ richtingbepalende buro-organen.
    - Koordinatiegroep, resp. Agendacie. SCW/BO 1978., 37
    - Koordinatie-overleg 1979 (jan. t/m aug.) (KO-OV)., 37
    - Algemeen Koordinatieorgaan (ALKO) v.a. 27/8/79 t/m dec. 1979., 38
    - Algemeen Koordinatieorgaan (ALKO) 1980 (jan. t/m juni)., 38
      voor vervolg zie 025.2 Stafoverleg
    - Bureau-overleg en Plenaire medewerkersvergaderingen 1978., 45
      voor voorgaande stukken zie PROJEKT INTEGRATIE NBV/SALCO
    - Bureau-overleg en Plenaire medewerkersvergaderingen 1979, 1e halfjr., 45
    - Bureau-overleg en Plenaire medewerkersvergaderingen 1979, 2e halfjr - sept., 45
    - Plenaire medewerkersvergaderingen v.a. sept. 1979 t/m jan.1980., 45
      vanaf juni 1980 t/m eind 1980 geen plenaire medewerkersvergaderingen, v.a. januari 1981 stafbijeenkomsten (voor alle medewerkers) rond bepaalde thema's (op onderwerp opgeborgen)
  - Overige onderwerpen.
    - 'Fietsdagen' en andere festiviteiten en aktiviteiten van de medewerkers van het landelijk bureau Gamma v.a. okt. 1978., 379
    - Bureau-struktuur algemeen 1977 t/m 1980., 291
      zie ook BELEIDSVORMING/DIREKTIEVOERING
    - Bureau-struktuur v.a. 1980, Organisatiekundig onderzoek door Bosboom en Hegener inzake Management-problematiek., 291
    - Bureau-struktuur en organisatie v.a. 1.1.81., 291
      zie voor Herordening Landelijke Funkties (mn. Gamma) v.a. 1982 OPBOUW VD ORGANISATIE/ORGANISATIE EN REORGANISATIE
    - Management/bureau-problematiek 1985., 379
      zie verwijzing bij FINANCIEEL BEHEER/BEZUINIGINGEN OP DE OVERHEIDSSUBSIDIE Opmerking 1)
    - Organisatie van het landelijk bureau per 1.1.87., 379
      zie ook FINANCIEEL BEHEER/BEZUINIGINGEN OP DE OVERHEIDSSUBSIDIE - voorgenomen stopzetting van de subsidie voor de land.org. per 1.1.87
    - Handwijzer Medewerkers Landelijk Bureau (o.m. zgn. Gele spelregelmap)., 292
    - Overleg voorwaardescheppende taakgroepen v.a. aug. 1978., 292
      opgeheven bij instelling afd. interne dienst VWS-taakgroepen: secretariaat, inter beheer, adressenbestand, boekhouding/financ.adm., telefoon/receptie, paz.
    - Afdeling Interne Dienst, aktiviteiten v.a. 1981., 292
      afd. i.d. omvat: secretariaat, telefoon/receptie, paz. reprografie, huishoud. dier technisch beheer, boekhouding/financ.adm., salarisprojekt en, sinds sept. 1983 ook bibliotheek/dokumentatie
    - Organisatie van de Telefoon/receptie en van de Secretariaten en Secretariaatswerkzaamheden., 292
    - Automatisering van de administraties (v.a. 1983)., 378
      zie ook F.A.D./Salarisprojekt en Info-projekt
    - Beeindiging van de werkzaamheden van het landelijk bureau per 1.1.89 ivm stopzetting overheidssubsidie per die datum + Ontwikkeling bedrijfsplannen, algemeen., ---
      zie verwijzing bij FINANCIEEL BEHEER/BEZUINIGINGEN OP DE OVERHEIDSSUBSIDIE Opmerking 3)
    - Voorzetting van funkties van het landelijk bureau na 1 januari 1989 (ontwikkeling bedrijfsplannen)., ---
      zie ook 013.3 HERORDENING LANDELIJKE FUNKTIES - Voorbereidingen tot oprichting van een vereniging van provinciale en stedelijke organisaties die de steunfunkties voor scw uitvoeren, va. dec. 1987
  - Huisvesting landelijk bureau.
    - algemeen (v.a. mei 1980)., 374
    - verzekeringen (v.a. mei 1980)., 374
      verzekering van het pand zelf tnv. Stichting De Linde (zie desbtr. archief)
    - inrichting, aankleding van de panden Nieuwegracht 4 - 8, Utrecht. De Lindevoorzieningen, onderhoud panden Nieuwegracht 4 - 8, Utrecht., 374
    - onderverhuur (v.a. mei 1980)., 374
    - huisvesting landelijk bureau Gamma, algemeen t/m april 1980., 50
    - inrichting, inventaris en benodigdheden t/m april 1980., 50
- Werkontwikkeling.
  - Algemeen.
    - Staf werkontwikkeling vergaderingen 1978., 1978, 1e kwartaal; 41
      zie voor voorgaande stukken OPBOUW V/D ORGANISATIE - PROJEKT INTEGRATIE NBV/SALCO
      Stafwerkontwikkeling, aktiviteiten t/m 1977, mn. over strukturering werkontwikkeling, beleids- en werkplan 1978
    - Staf werkontwikkeling vergaderingen 1978, 2e kwartaal., 41
    - Staf werkontwikkeling vergaderingen 1978, 3e kwartaal., 41
    - Staf werkontwikkeling vergaderingen 1978, 4e kwartaal., 41
    - Staf werkontwikkeling vergaderingen 1979, 1e kwartaal., 42
    - Staf werkontwikkeling vergaderingen 1979, 2e kwartaal., 42
    - Staf werkontwikkeling vergaderingen 1979, 3e kwartaal., 42
    - Staf werkontwikkeling vergaderingen 1979, 4e kwartaal., 42
    - Staf werkontwikkeling vergaderingen 1980, 1e halfjaar., 43
    - Staf werkontwikkeling vergaderingen 1980, 2e halfjaar., 43
    - Staf werkontwikkeling vergaderingen 1981, januari., 43
    - Staf werkontwikkeling Koordinatie-Orgaan Staf Werkontwikkeling (SWOKO) algemeen v.a. sept. 1979., 42
    - Bewaking tijdbesteding Staf Werkontwikkeling 3e kwartaal 1977 t/m 3e kwartaal 1978., 41
      zie ook BELEIDSVORMING - Beleids- en Werkplan 1978
    - Taakgroep Organisatie en Personeel, algemeen (OenP)., 44
      deze taakgroepen zijn opgeheven in okt. 1979, zie verder Taakgroep Voorzieningen en Taakgroep Werkontwikkeling (zie ook dossiers LANDELIJK Bureau - bureaustruktuur algemeen)
    - Taakgroep Doeleinden-Methoden-Training algemeen (DMT)., 44
      deze takgroepen zijn opgeheven in okt. 1979, zie verder Taakgroep Voorzieningen en Taakgroep Werkontwikkeling (zie ook dossiers LANDELIJK Bureau - bureaustruktuur algemeen)
    - Taakgroep Informatie-Voorlichting-Onderzoek (IVO)., 44
    - Taakgroep Voorzieningen (De Groene Beer) v.a. okt. 1979., 44
      deze taakgroepen zijn opgeheven bij de instelling van de afdelingen dienstverlening en werkontwikkeling (zie ook dossier LANDELIJKE BUREAU - Bureaustruktuur v.a. 1980, Organisatiekundig onderzoek Bosboom en Hegener inzake managementproblematiek)
    - Taakgroep Werkontwikkeling, v.a. nov. 1979., 44
    - Afdeling Werkontwikkeling, aktiviteiten v.a. 1981., 33
    - Afdeling Dienstverlening, aktiviteiten v.a. 1981., 33
    - Afdeling Werkontwikkeling, aktiviteiten 1982., 63
    - Afdeling Dienstverlening, aktiviteiten 1982., 63
    - Afdeling Werkontwikkeling, vergaderingen, 1983, 1e halfjaar., 98
    - Afdeling Dienstverlening, vergaderingen 1983, 1e halfjaar., 98
    - Afdeling Werkontwikkeling, vergaderingen, 1983, 2e halfjaar., 98
    - Afdeling Dienstverlening, vergaderingen 1983, 2e halfjaar., 98
    - Afdeling Werkontwikkeling, vergaderingen, 1984, 1e halfjaar., 158
    - Afdeling Dienstverlening, vergaderingen 1984, 1e halfjaar., 158
    - Afdeling Werkontwikkeling, vergaderingen, 1984, 2e halfjaar., 158
    - Afdeling Dienstverlening, vergaderingen 1984, 2e halfjaar., 158
    - Afdeling Werkontwikkeling, vergaderingen 1985., 190
    - Afdeling Dienstverlening, vergaderingen 1985., 190
    - Afdeling Werkontwikkeling, vergaderingen 1986, 1e halfjaar., 309
    - Afdeling Dienstverlening, vergaderingen 1986., 309
    - Begrippen, afkortingen, definities ed., 310
    - Werkgroep Werkterrein v.a. 1978., 310
    - Profileringsgroep v.a. okt. 1979., 310
    - Typering, Profilering en Samenhang, v.a. nov. 1981., 310
    - Projekt Typering van diverse soorten van voorzieningen, resp. publikatie Sociaal cultureel werk in de buurt (1985/1986)., 309
    - Taakverdeling Landelijk bureau/DCO's t.a.v. advisering, begeleiding en ondersteuning plaatselijk werk., 309
      n.a.v. de vraag 'Kontributie, wat krijgen we daar voor terug?'
    - Dienstverlening aan derden, algemeen v.a. 1984., 309
      zie voor contract met het Leger des Heils onder BELEIDSVORMING - verhouding tot de leden. Zie ook JURIDISCHE ADVISERING - algemeen
    - Overleg NBV, Salco resp. Gamma met LBPV over relaties en samenwerking tussen buurt(huis)werk en plaatselijk vormingswerk (v.a. 1971)., 64
      zie voor Onderzoek samenwerkingsverbanden in het club- en buurthuiswerk en het plaatselijk vormingswerk (sept. 1978/1979) i.s.m. LBPV - WERKONTWIKKELING/EDUCATIE(F WERK)
    - Overleg Salco/WKN over mogelijke vormen van samenwerking (1974/jan.)., 64
    - Overleg Gamma/WKN over mogelijke vormen van samenwerking (v.a. 1979)., 64
    - Overleg Salco resp. Gamma met NUSO over relatie resp. samenwerking buurt- en clubhuiswerk en speeltuinwerk (1975/)., 64
  - Belangenbehartiging.
    - Overleg NBV/SALCO met Ministerie C.R.M. in 1972 over de te nemen strukturele financiele maatregelen t/m 1975., 46
      ingevulde enquetes betr. schema financiele maatregelen
      voor vervolg/resultaat zie dossier MINISTERIE CRM - Rijkssubsidieregelingen JJW en SO 1971 ab. Strukturele verbeteringen in de subsidiering van het JJW en SO per 1.1.74
      zie voor beleidsgesprekken met Ministerie CRM over begrotingskwesties ed. onder BELEIDSVORMING
      zie ook dossier MINISTERIE C.R.M. - Nota Opbouwwerk in Bijzondere Situaties 1 e en 2 versie (1972/1973)
    - Ambtelijk Overleg met Ministerie C.R.M. okt. 1977 t/m oktober 1978., 226
      niet te verwarren met de zgn. Beleidsgesprekken met WVC (zie BELEIDSVORMING 027)
    - Regulier (voorheen ambtelijk) Overleg met Ministerie C.R.M. november 1978 t/m 1979., 226
      niet te verwarren met de zgn. Beleidsgesprekken met WVC (zie BELEIDSVORMING 027
    - Regulier Overleg met CRM, 1980/ sept. 1982., 226
      geen intern of ambtelijk verslag van de sept. vergadering
    - Politieke Kontakten (v.a. 1979)., 356
      voor zover niet op onderwerp opgeborgen (zie o.m. CRM/WVC-begrotingen, Bezuinigingen op het Welzijnswerk etc.)
    - Beleid m.b.t. Lidmaatschappen en vertegenwoordigingen (Externe kontakten) v.a. 1978., 356
    - Lidmaatschappen en Vertegenwoordigingen v.a. 1977 NRMW, RCW en Overheidsorganen., 356
    - Lidmaatschappen en Vertegenwoordigingen v.a. 1977 vanwege Kommissie Buitenlandse Kontakten., 355
    - Lidmaatschappen en Vertegenwoordigingen v.a. 1977 Overzichten en overige lidmaatschappen en vertegenwoordigingen., 355
    - Lidmaatschappen en Vertegenwoordigingen v.a. 1977 Niet-gehonoreerde uitnodigingen, beëindigingen l+v's., 355
    - Diskussies over de Verhouding Overheid - Particulier Initiatief v.a. 1979., 356
    - Groep Belangenbehartiging (BB) v.a. okt. 1978 t/m aug. 1979., 172
      ondanks planning v.e. aantal verdere vergaderingen geen stukken/aktiviteiten meer, groep werd ingesteld na vertrek L. Hokke beleidsmedewerker mn. voor bel. beh
    - Funktie en Positie van de Wijkopbouworganen, overleg 1976/1979., 172
      zie ook ARBEIDSVOORWAARDEN WBC - PGGM-regeling (betr. verplichtstelling deelname wijkopbouworganen)
    - Themadag 1978 'Beleidsombuiging'., 172
      opzet naderhand gewijzigd in een presentatie-dag Gamma (2/6/78)
    - Aktiviteiten i.v.m. herdenking 100 jarig bestaan van Toynbee-Hall in 1984 algemeen., 239
    - Aktiviteiten i.v.m. herdenking 100 jarig bestaan van Toynbee-Hall in 1984 fondsen-verwerving., 239
    - Aktiviteiten i.v.m. herdenking 100 jarig bestaan van Toynbee-Hall in 1984 projektgroepvergaderingen., 239
    - Aktiviteiten i.v.m. herdenking 100 jarig bestaan van Toynbee-Hall in 1984 plaatselijke en regionale aktiviteiten (2 dossiers)., 237
    - Aktiviteiten i.v.m. herdenking 100 jarig bestaan van Toynbee-Hall in 1984 organisatie van de publieksvoorlichting, voorlichtingsprodukties., 237
    - Aktiviteiten i.v.m. herdenking 100 jarig bestaan van Toynbee-Hall in 1984 Symposium 20/11/84 over herorientatie op het werk algemeen., 238
      zie ook IFS-symposium, zie foto's van het Symposium in bijzondere collectie
      foto's genomen tijdens Symposium en tijdens lunchbezoek aan de Leidse Instellingen in bijzondere collectie